【裁判字號】    95,抗,171
【裁判日期】    951219
【裁判案由】    本票裁定
【裁判全文】
臺灣桃園地方法院民事裁定               95年度抗字第171號
抗  告  人  甲○○
上列抗告人因與相對人日盛國際商業銀行股份有限公司間本票裁
定事件，對於中華民國95年9 月19日本院簡易庭95年度票字第13
0 62號裁定提起抗告，本院裁定如下：
    主  文
抗告駁回。
抗告程序費用新台幣壹仟元由抗告人負擔。
    理  由
一、按「在票據上簽名者，依票上所載文義負責。」、「執票人
    向本票發票人行使追索權時，得聲請法院裁定後強制執行。
    」票據法第5 條第1 項、第123 條分別定有明文。
二、本件相對人主張伊執有抗告人於民國94年8 月15日簽發免除
    作成拒絕證書，內載票面金額為新台幣（下同）15萬元，約
    定利息自發票日起按年利率7.88% 計付，到期日則未記載之
    本票1 紙（下稱系爭本票），經屆期提示，未獲抗告人付款
    ，現仍積欠126,718 元未付，爰提出系爭本票，依票據法第
    123 條規定，聲請本院就上開面額之126,718 元及自95年7
    月16日起至清償日止，按年利率7.88% 計算之利息裁定准予
    強制執行，經本院以95年度票字第13062 號受理並裁定准予
    強制執行在案。
三、抗告意旨略以：抗告人前依金融管理委員會之規定，向最大
    債權銀行即第三人遠東商業銀行股份有限公司（下稱遠東銀
    行）申請一致性債務協商，遠東銀行並將抗告人聲請債務協
    商乙節告知其他債權銀行，嗣抗告人與債權銀行業已就還款
    方式及金額達成協議，系爭本票債務亦屬於前開協議之範疇
    ，相對人明知抗告人即將完成債務協商，卻提起本件聲請，
    實有不妥，爰依法提起本件抗告，求為廢棄原裁定等語。
四、按本票執票人，依票據法第123 條規定，聲請法院裁定許可
    對發票人為強制執行，係屬非訟事件，此項聲請之裁定，及
    抗告法院之裁定，僅係依非訟事件程序審查許可強制執行與
    否，並無確定實體上法律關係存否之效力，如發票人就票據
    債務之存否有爭執時，應由發票人提起確認之訴，以資解決
    （最高法院57年台抗字第76號判例、同院83年度台抗字第22
    7 號裁定參照）。易言之，本票准許強制執行之裁定，屬非
    訟事件裁定，為裁定之法院僅就本票為形式上之審查，無從
    審酌屬於實體上法律關係之事由，抗告法院亦僅得就本票裁
    定強制執行事件為形式審查，不得審酌抗告人關於實體事項
    之抗辯。經核系爭本票已記載發票人、發票日、票面金額及
    付款地，雖未記載到期日，然依票據法第120 條第2 項之規
    定，視為見票即付。又系爭本票之付款地記載為桃園縣桃園
    市○○路500 號，核屬本院轄區，則原裁定予以准許，形式
    上審查即無不合。而抗告人上揭所稱系爭本票債務屬於債務
    協商達成協議部分之範疇等情縱令屬實，亦係其與相對人間
    就系爭本票債權是否延期清償之實體上法律關係爭執問題，
    依首開法文及裁判意旨，應由抗告人另行提起訴訟，以資解
    決，非本件非訟程序所得審究。從而，本件抗告，為無理由
    ，應予駁回。
五、結論：本件抗告為無理由。依非訟事件法第46條、第21條第
    2項、第24條第1項、民事訴訟法第495條之1第1項、第449條
    第1項、第78條，裁定如主文。
中    華    民    國    95    年    12    月    19    日
                  民事第二庭審判長法  官  劉克聖
                                  法  官  蔡寶樺
                                  法  官  潘進順
上為正本係照原本作成。
如不服本裁定，僅得於收受本裁定正本送達後10日內，以適用法
規顯有錯誤為理由，向本院提出再抗告狀，（須附繕本一份及繳
納再抗告裁判費新台幣1,000 元），經本院許可後始可再抗告。
中    華    民    國    95    年    12    月    19    日
                                  書記官  黃進傑


司法院資訊處製作；財團法人民間司法改革基金會備份。
